臺灣嘉義地方法院刑事判決
110年度易字第489號
公  訴  人  臺灣嘉義地方檢察署檢察官
被      告  林璟徹


上列被告因竊盜案件，經檢察官提起公訴（110年度偵字第7590
號），本院裁定改以簡式審判程序，判決如下：
    主  文
甲○○犯侵入住宅竊盜罪，累犯，處有期徒刑柒月。未扣案之現金
新臺幣參萬元沒收之，於全部或一部不能沒收或不宜執行沒收時
，追徵其價額。
    犯 罪 事 實
一、甲○○意圖為自己不法之所有，基於竊盜之犯意，於民國110
    年6月28日0時57分許，前往嘉義縣○○鄉○○村○○○00號孫雪卿
    住處，見乙○○○住處另一側廂房年久失修，且窗臺未安裝窗
    戶，遂利用此一孔洞，侵入屋內行竊，徒手竊取乙○○○所有
    之現金新臺幣（下同）3萬元得手後，隨即騎乘車牌號碼000
    -000號普通重型機車（下稱000-○○○號機車）離去。嗣乙○○○
    發覺住家遭竊報警處理，經警調閱監視器，因而循線查獲。
二、案經乙○○○訴由嘉義縣警察局民雄分局報告臺灣嘉義地方檢
    察署檢察官偵查起訴。
    理  由
一、本件被告甲○○所犯係死刑、無期徒刑或最輕本刑為3年以上
    有期徒刑以外之罪，且非高等法院管轄第一審之案件，其
    於準備程序就被訴事實為有罪之陳述，經本院告知簡式審判
    程序之旨，並聽取檢察官、被告之意見後，爰依刑事訴訟法
    第273條之1第1項規定，裁定本件進行簡式審判程序。
二、上開犯罪事實，業據被告於本院準備程序及審理時均坦承不
    諱（見本院卷第61至62、72、75至81頁），核與證人即000-
    ○○○號機車車主林○○於警詢時、證人即告訴人乙○○○於警詢及
    偵查時之證述相符（見警卷第5至7、27至28頁），並有被害
    報告書、被告行進路線圖、車輛詳細資料報表各1份、現場
    照片8張、監視器翻拍照片16張在卷可查（見警卷第12至26
    頁），堪認被告上開任意性自白核與事實相符，應可採信。
    本件事證明確，被告之犯行，洵堪認定，應予依法論科。
三、核被告所為，係犯刑法第321條第1項第1款之侵入住宅竊盜
    罪。檢察官雖認被告另涉犯刑法第321條第1項第2款之加重
    竊盜罪嫌，然被告係經由告訴人未安裝窗戶或其他安全設備
    之窗臺所生孔洞，侵入告訴人之住處，難認被告有何毀越門
    窗、牆垣或其他安全設備行竊，故公訴上開意旨，尚有未合
    ，然此僅係加重條件之增減，不生變更起訴法條問題。
四、被告前因竊盜案件，經本院以109年度易字第358號判決判處
    有期徒刑1年確定。另因施用毒品案件，分別經本院以108年
    度訴字第58號、108年度易字第497號判決，各判處有期徒刑
    5月、4月確定。再因違反槍砲彈藥刀械管制條例案件，經本
    院以107年度嘉簡字第1460號判決判處有期徒刑3月確定。上
    開各罪，嗣經本院以110年度聲字第219號裁定，定應執行有
    期徒刑1年10月確定（下稱甲執行刑，刑期自108年6月14日
    起至110年4月13日止），並與其他執行刑接續執行，於110
    年6月23日縮短刑期假釋並交付保護管束出監，而甲執行刑
    ，已於110年4月13日執行完畢等情，有臺灣高等法院被告前
    案紀錄表1份附卷可稽，被告於上揭有期徒刑執行完畢後，5
    年以內故意再犯本件有期徒刑以上之罪，為累犯，並衡酌司
    法院釋字第775號解釋意旨，被告並無因加重本刑致生所受
    刑罰超過其所應負擔罪責，故本院綜合判斷後，爰依刑法第
    47條第1項規定，加重其法定最低本刑。
五、茲以行為人之責任為基礎，爰審酌被告正值壯年，不思以正
    途獲取財物，竟為本件竊盜犯行，欠缺對他人財物所有權及
    居住環境安全之尊重，並衡酌其坦承犯行，態度良好，所竊
    取之物品，為現金3萬元，犯罪所生之危害，尚未與告訴人
    達成和解，賠償告訴人之損失，暨其自陳專科肄業之智識程
    度，職業為搬家工，月薪4萬多元，離婚，獨居，有1個成年
    子女、1個未成年子女，2個小孩均與前妻同住，及其犯罪動
    機、手段、目的等一切情狀，量處如主文所示之刑。
六、未扣案之現金3萬元，為被告犯本件竊盜罪之犯罪所得，應
    依刑法第38條之1第1項前段規定，宣告沒收之，於全部或一
    部不能沒收或不宜執行沒收時，再依同法第38條之1第3項規
    定，追徵其價額。
據上論斷，應依刑事訴訟法第273條之1第1項、第299條第1項前
段，刑法第321條第1項第1款、第47條第1項、第38條之1第1項前
段、第3項，刑法施行法第1條之1第1項，判決如主文。
本案經檢察官邱朝智提起公訴，檢察官劉達鴻到庭執行職務。
中　　華　　民　　國　　110 　年　　11　　月　　23　　日
                  刑事第一庭  法  官  林家賢
以上正本證明與原本無異。
如不服本判決應於收受判決後20日內向本院提出上訴書狀，並應
敘述具體理由；其未敘述上訴理由者，應於上訴期間屆滿後20日
內向本院補提理由書（均須按他造當事人之人數附繕本）「切勿
逕送上級法院」。告訴人或被害人如對於本判決不服者，應具備
理由請求檢察官上訴，其上訴期間之計算係以檢察官收受判決正
本之日期為準。
中　　華　　民　　國　　110 　年　　11　　月　　23　　日
                              書記官  張子涵
附錄法條：
刑法第321條第1項第1款、第2款
犯前條第1項、第2項之罪而有下列情形之一者，處6月以上5年以
下有期徒刑，得併科50萬元以下罰金：
一、侵入住宅或有人居住之建築物、船艦或隱匿其內而犯之。
二、毀越門窗、牆垣或其他安全設備而犯之。